臺灣高等法院臺中分院刑事判決　民國94年度上訴字第476號
上　訴　人　臺灣臺中地方法院檢察署檢察官
上　訴　人
即　被　告　乙○○
選任辯護人　鐘為盛　律師
右上訴人等因被告違反槍砲彈藥刀械管制條例案件，不服臺灣臺
中地方法院中華民國九十三年八月三十日第一審判決（民國九十
二年度訴字第二七七二號，起訴案號：臺灣臺中地方法院檢察署
民國九十一年度偵字第二三七七三號），提起上訴，本院判決如
左：
    主 　　 文
原判決撤銷。
乙○○共同未經許可，製造可發射子彈具有殺傷力之改造槍枝，
未遂，處有期徒刑年陸月，併科罰金新臺幣拾伍萬元，罰金如
易服勞役，以新臺幣玖佰元即銀元佰元折算壹日。扣案如附表
編號一之子彈成品伍顆、及編號二至四所示之物，均沒收。
　　事　　  實
一、乙○○明知未經主管機關許可，不得製造管制之手槍、子彈
    ，及持有槍砲、彈藥之主要組成零件，竟與許山本（未據檢
    察官提起公訴）共同基於製造可發射子彈具有殺傷力之槍枝
    、製造具有殺傷力之子彈，及持有槍砲、彈藥主要組成零件
    之犯意聯絡，於民國（下同）九十一年四月、五月間某日起
    至同年九月四日止其間之某日，先由乙○○以不詳方式取得
    製造槍枝、子彈所需之彈頭、彈殼、火藥、槍管、滑套、槍
    身、彈匣等主要組成零件，而非法持有之，再由乙○○在臺
    中縣神岡鄉○○路一二三九巷（起訴書誤為一二三六巷）六
    號、其所經營之鉅力工業社內，利用桌上型車床等工具，及
    上開製造槍枝、子彈所需之主要組成零件，以不詳方式，同
    時製造具殺傷力之子彈七顆及原本預計可發射子彈具有殺傷
    力之改造槍枝一支（未扣案），再由許山本以新臺幣（下同
    ）五萬元（起訴書誤為十二萬元）之價格，將該改造槍枝販
    售予許山本居住於嘉義地區、姓名年籍不詳、綽號「阿敏」
    之成年友人，惟該槍枝因彈簧故障而無法使用，乙○○與許
    山本該次製造可發射子彈具有殺傷力之改造槍枝之犯行因而
    不遂。嗣於九十一年十二月三日上午十時許，經警持搜索票
    在上址工業社內，當場查扣乙○○所有如附表所示之物。
二、案經臺中市警察局第四分局報請臺灣臺中地方法院檢察署檢
    察官偵查起訴。
    理　　　由
一、訊據上訴人即被告（下稱被告）乙○○對其於右揭時、地為
    警查扣如附表所示等物之事實，均坦承不諱，惟矢口否認有
    何製造、販賣改造手槍及子彈之犯行，辯稱：扣案之物品均
    係伊弟弟鄒滄安所有，供製造、販賣槍枝之用，伊並未製造
    或販賣槍枝，亦未介紹槍枝買賣云云。惟查右揭事實，有以
    下事證可證：
　(一)證人即臺中市警察局第四分局員警廖水池於偵查中具結證稱
  　：「本件是因為刑事警察局在監聽許山本資助陳勇智逃亡案
    時，發現有一個綽號叫『阿淵』的人在製造、販售槍、彈給
    不特定人，所以我們就追查『阿淵』的真實姓名．．．經研
    判乙○○的工廠是製造槍彈的工廠，所以我們就去聲請搜索
　　票，．．．執行搜索」等語（見偵查卷第七六頁）。而許山
    本與綽號「阿敏」該成年人、被告間之通話內容如下：
　　（許山本下稱「本」，「阿敏」下稱「敏」，被告下稱「淵
　  」，只知是男生打的稱「男」）
　　【九十一年八月三十日八時三十分許】
    淵：阿敏說你是否處理
    本：那是量多萬
    淵：那是多少萬
    本：要１０以上，可能是世雄傳達有誤，沒關係，這次就這個
　　　　價格，下次要
    【九十一年九月四日】
    敏：我的摩托車（按指槍枝）又有問題。
    本：是否跟上次一樣？如真有問題，帶上來再換一個給你，
　　　　我們這是作信用的
    敏：我待會要上次
    本：你拿過來吧（按指槍枝）
    　  ．．．（略）．．．
    男：你的朋友是怎樣的情形
    本：對方的東西寄在我這裏，有問題你叫阿成現場教他就好
　　　　，他還要再一把，阿煙（按即被告，下同）不知道處理
　　　  的怎樣，我有告訴他不可能退
　　本：那槍枝處理好了沒？
    淵：我在考慮到底要不要給他？
    本：他那個已先寄在檳榔攤
    淵：要禮拜一、二再說
    本：如果是我們這邊有問題的話，我們應該處理
    淵：上次他已先拿去一個禮拜，第二次又二天，這次才有問
　　　　題，人家桃園的都沒問題，下次要的話，還是十二萬
    松：已連絡上阿煙，要下禮拜二才有空
    敏：能否快點處理，現在方便見個面嗎？能否告訴本哥先換
　　　　給我，我已答應別人今天要給他
    【九十一年九月二十五日十六時五十七分許】
    淵：現在是否在臺中，已經跟阿本談過，但我要晚一點才有
　　　　空
    敏：希望你能幫忙處理，見面再談
    【九十一年九月二十六日】
    男打給本：幫忙找一台小的摩托車，越小越好，儘量快一點
    【九十一年九月二十七日】
　    十八時四十三分許
    淵：到店裡了沒
    本：會叫小弟先過去
    淵：在店外等阿本
　    二十一時六分許
    敏：東西好了沒
    淵：零件明天才會來
    敏：什麼時候拿的到
    淵：下星期二好不好，因為那個需要換整組零件
      二十一時八分許
    淵：星期二是否要上來，另外那支新的要不要
    敏：你不是說那不漂亮
    淵：順便看看
    【九十一年九月三十日十八時八分許起】
    淵：有沒有在店裡
    本：要六點半至七點才會到，小弟會先到，我會交待小弟處
　　　　理
    淵打給本：人在店外，叫小弟拿東西給我
    本打給蔣太太：叫小弟阿勇將東西拿到後門給阿淵
    【九十一年十月二日十七時三十五分許】
    敏：今天有沒有
    淵：在阿本的店外，但店內沒人
    敏：請少年過去跟你拿好不好
    淵：我現在就是拿來寄阿本
    敏：我叫我大哥去跟你拿
    淵：我不認識的人不要
    敏：寄阿本的老婆那裏
    淵：可以嗎？那你到的時候，再聯絡，順便拿你要的新板金
　　　　給你看十八時二十分許
    敏：東西寄給本嫂了沒
    淵：已經寄好了，我有跟她說，你本人要過去拿
    敏：我叫少年過去拿，沒關係
    【九十一年十月四日十七時二十分許】
    淵：明天先二帖（台）過來好嗎
    大嫂：先三帖好嗎
    淵：應該可以，但是你確定能收回來的
    大嫂：你上來的時候告訴我，不能難看的喔
    上開通話之內容，有電話監聽譯文附卷可稽，且就上開對話
　　譯文中提到之物件即指槍枝乙節，復據被告於偵查中、證人
　  許山本於原審審理時分別供述明確（見偵查卷第一二一頁、
　　原審卷第二○三頁），可知警方因追查他案而發現被告涉嫌
　　製造、販賣槍枝之事，確有所據。
　(二)證人鄒滄安於偵查中證稱：並不認識許山本或綽號「阿敏」
  　之人（見偵查卷第一三四頁），亦不曾於九十一年間在臺中
    縣潭子鄉○○路附近，販賣手槍給許山本；伊雖曾於九十一
    年十二月底，利用被告鉅力企業社之工廠製造瓦斯槍，但並
    不需要用到扣案之桌上型車床，所有扣案之物件均非伊所有
    ，且在九十一年十二月三日前，伊只到過該企業社聊天，並
    未在該工廠內工作或製造物件，被告更不曾介紹他人向伊買
    槍。該企業社進出需遙控器，後門又上鎖，伊並無遙控器或
    後門鑰匙，被告平常日均住在企業社，只有星期六、日才回
    苗栗戶籍地居住等語（見偵查卷第一三四頁以下）。證人鄒
    滄安經法務部調查局測謊之結果，關於：伊未參與製造扣
    案槍彈；扣案槍彈非伊所有；伊未委請乙○○尋找買主
    販賣槍彈等問題，經測試均無情緒波動反應，研判未說謊等
    情，有該局九十二年十月十四日調科字第○九二○○三六
    三八一○號測謊報告書在卷可證，足徵證人鄒滄安於偵查中
    所為前開之證述，並無推托虛之情狀，堪認屬實。
　(三)證人鄒滄安於原審審理時翻異前詞，改稱：認識許山本，二
  　人係直接以電話聯繫，許山本曾拿槍枝請伊修理以供販售。
    另扣案之物件係伊所有，其中小型桌上型車床係透過吳懋鑫
    向巫恒弘所購買云云。然查：
    １被告雖否認製造、販售槍彈予許山本，惟於警訊時已供稱
　　　：「鄒滄安大約於二、三個（應指月）前曾改好一把槍枝
　　　成品，透過我以五萬元之代價售予許山本本人」等語；於
　　　偵查中亦供稱：「許山本叫我約鄒滄安，說他有朋友要在
  　　許山本位在臺中縣大雅鄉○○路的檳榔攤看槍枝，我就轉
    　告鄒滄安，鄒滄安說他會過去．．．後來我聽我弟弟鄒滄
      安說他以五萬元的價格賣那把槍給許山本的朋友」、「這
      枝槍是在九十一年八月間賣的，我弟弟告訴我說這枝槍賣
      了五萬元」等語（見偵查卷第八頁、第四六－四七頁、第
　　　一二一頁），證人許山本於原審審理時則具結證稱：「因
　　　為我朋友要買，．．．我才介紹他向鄒滄安買」等語（見
  　　原審卷第一九二頁），顯與證人鄒滄安於原審審理時所改
    　稱：許山本是想委託伊修理槍枝云云，或所堅稱之並未販
      賣手槍給許山本等語（見原審卷第一三一頁），迥然不同
      ，被告所辯：槍枝係證人鄒滄安製造、販賣予許山本云云
      ，以及證人鄒滄安改稱：有幫許山本修理槍枝云云，是否
      屬實，均有可疑。
    ２另遍觀證人許山本之前開電話監聽譯文，可知並無任何一
　　　通電話係與證人鄒滄安聯絡，且電話內容中，亦無隻字片
  　　語提及與證人鄒滄安有關之事項，則證人鄒滄安所證：與
    　許山本係直接以電話聯繫云云，又與事實不符。
    ３被告雖辯稱：與證人許山本間之電話聯繫，是因為許山本
    　找不到鄒滄安，委託伊代為尋找云云，且證人鄒滄安、許
　　　山本均到庭附和其詞（見原審卷第一三一頁、第一九五頁
　　　），然觀諸許山本之前開電話監聽譯文，可知並無隻字片
  　　語提及證人鄒滄安，更查無任何與委請被告尋找鄒滄安處
    　理槍枝修理之相關對話，反之，依前開電話監聽譯文內容
      ，適足以證明被告與證人許山本在談論綽號「阿敏」之人
      所購買而需修理之槍枝一事上，被告係立於當事者，而非
      受託代為轉達予證人鄒滄安之地位。再者，被告於警訊時
      、偵查中雖辯稱：係鄒滄安製造、販賣槍彈，伊只是代為
      尋找鄒滄安云云，但始終供稱：鄒滄安與許山本互不相識
      等語，則依常理，鄒滄安與許山本間若原本即有認識，彼
      此間亦確有槍枝買賣交易，被告大可將鄒滄安與許山本係
      直接交涉，伊只是於許山本遍尋不著鄒滄安時，才受託代
      為尋找鄒滄安之事，予以供明，又何需於警訊時及偵查中
      均供陳：鄒滄安與許山本並不認識，鄒滄安係透過伊將槍
      枝賣給許山本等語。因此，應認被告及證人鄒滄安於偵查
      中一致供稱：鄒滄安與許山本互不相識等語，方符實情，
      被告、及證人鄒滄安於原審審理時所為翻異之詞，以及證
      人許山本於原審審理時所證：鄒滄安與許山本原即認識云
      云，顯然悖於事實，均不可採。
    ４而證人鄒滄安、吳懋鑫、巫恒弘就鄒滄安向巫恒弘購買小
　　　型桌上型車床一部之經過，所證更多有歧異，臚列如下：
      (1)付款方面：證人吳懋鑫證稱是與巫恒弘先說好價格，將
        回扣加上後，再叫鄒滄安付錢給巫恒弘，巫恒弘再付回
        扣；證人鄒滄安則稱價款是拿給吳懋鑫；證人巫恒弘則
        稱是吳懋鑫當場付現。
      (2)價格方面：證人吳懋鑫稱賣鄒滄安一萬三千元，與巫恒
        弘則說是八千元；證人鄒滄安則稱係以約五、六千元購
        買。
      (3)交付車床時間：證人吳懋鑫稱是付款當天馬上載走；證
        人鄒滄安則稱係付款隔天去借貨車載回。
      (4)車床接電使用時點：證人吳懋鑫稱急著將載送之貨車返
        還，所以送到後第二天才去幫忙接電，鄒滄安當場測試
        ；證人鄒滄安則稱是自己接電。
      (5)載送車床方式：證人吳懋鑫稱因鄒滄安沒開貨車去，所
        以幫渠借貨車；證人鄒滄安則稱：係伊向伊朋友借貨車
        ；證人巫恒弘則稱是吳懋鑫自己開貨車載走，沒有其他
        人在場。
      依上所述，證人鄒滄安、吳懋鑫、巫恒弘除就扣案之小型
　　　桌上型車床一台係鄒滄安透過吳懋鑫介紹而向巫恒弘購得
  　　，並放置在被告所經營之鉅力企業社乙節證述相同外，對
   　 於該次買賣之其餘細節，尤其是買賣價格、付款及取貨時
      間等重要事項，各自證述之內容均非一致；參以證人鄒滄
      安前於偵查中係結證稱：如附表所示之扣案物均非伊所有
      等語，嗣於原審審理時始翻異前詞，而為完全相反之證述
      ，除所言變異至鉅外，又與被告於九十一年十二月十九日
      偵訊時所供：「我在四、五個月前看到鄒滄安自己一人駕
      駛一部小貨車將被查扣的那一台桌上型車床搬到我的工廠
      內，後來我在三、四個月前打掃工廠時，在我裝工具的櫃
      子裡面發現一些銅條跟槍枝零件、槍枝握把及板機的部分
      ，我就叫鄒滄安把那些槍枝零件拿走，他說好，隔了一、
      二天，他就把這些槍枝零件搬走了」等語（見偵查卷第四
      六頁），不相符合；參以證人鄒滄安本身另因製造可發射
      子彈具有殺傷力之改造槍枝案件，經原法院以九十二年度
      訴字第二四三六號判決判處有期徒刑七年六月，併科罰金
      新臺幣一百五十萬元，該案於九十三年六月十日證人鄒滄
      安到庭證述時，業已確定等情，有原法院九十二年度訴字
      第二四三六號案卷、刑事判決、鄒滄安之送達證書可憑，
      則證人鄒滄安、吳懋鑫、巫恒弘三人為圖脫免被告本件製
      造、販賣改造槍彈之刑責，乃由業經被判刑確定在案之鄒
      滄安承擔本件犯行，與被告彼此勾串，而於原審審理時均
      為不實之證述，益屬可能。證人鄒滄安於原審審理時突然
      全盤坦認扣案物件均係其所有，所為翻異，核屬迴護被告
      之詞，應以其在偵查中所證各節，較為可信，其與吳懋鑫
      、巫恒弘、許山本於原審審理中所證，均與事實有違，自
      無從作為有利於被告之認定。
　(四)原審依被告之聲請，委請法務部調查局對被告實施測謊之結
  　果，認被告就「渠沒有參與製造扣案槍彈」之問題呈情緒波
    動反應，研判有說謊；另就「扣案槍彈不是渠所有」、「渠
    沒有參與販賣槍彈」等問題，經測試均未獲致明確反應圖形
    ，無法研判有無說謊等情，亦有該局九十三年四月二日調科
    字第○九三○○一三三二九○號測謊報告書在卷可參，被
    告所辯：係證人鄒滄安製造、販賣改造槍枝予許山本云云，
    益難遽予採信。
　(五)扣案之子彈七顆及火藥一罐（含底火二○一枚），經送請內
  　政部警政署刑事警察局鑑定之結果，認：(一)送鑑子彈七顆均
    係由土造金屬彈殼加裝直徑約六‧九ＭＭ金屬彈頭組合而成
    之土造子彈，採樣二顆試射，可擊發，認具殺傷力。(二)送驗
    火藥一罐，實係小型鋼瓶爆裂物，毛重四十公克，係以長八
    十五ＭＭ、直徑二十ＭＭ之瓦斯鋼瓶為容器，內裝火藥及棉
    絮以熱熔膠封口，可利用撞擊方式引爆，經以水砲擊解，發
    生爆炸，碎片四射，認具破壞性與殺傷力。(三)另底火一包計
    二○一枚，均係市售爆竹煙火類之玩爆紙，依據爆竹煙火製
    造業安全衛生設施標準，其製品使用之原料為一般調配安全
    火柴所用之原料，原供玩具槍或比賽用信號槍產生信號之正
    當用途，可用於改造子彈之底火」等情，有該局九十一年十
    二月二十五日刑鑑字第○九一○三三五二五四號槍彈鑑定書
    、九十二年一月七日刑偵五字第○九二○○○三一二七號鑑
    驗通知書各一份在卷為憑。扣案如附表所示之物，係在被告
    經營及居住之鉅力工業社之櫥櫃裏，及被告放置手套之箱子
    內所查獲等情，業據被告供明在卷（見偵查卷第四七頁），
    復經證人廖水池於偵查中結證稱：「當時只有他一個人，工
    廠內有二台大型機台和一台小型機台，我們在從大門進來數
    來第二台機台跟第三台機台中間的地面發現槍管半成品，那
    些槍管半成品外圍是四角形的，中間有圓形鏤空，後面還有
    類似槍機的形狀，全部綁成二綑，裡層先用透明塑膠袋裝起
    來，外面再裹上報紙、以報紙密封起來，第三台機台就是製
    造槍枝的機台，因為機台上有製造彈頭用的銅條跟銅屑，而
    且有插電，另外二台機台也都有插電，只是沒有運轉，我們
    還在靠近後門處發現一塊木板斜靠在牆上，掀開木板，下方
    是一個尼龍材質的手提袋，我們將手提袋拉開，發現裡面是
    子彈成品、子彈半成品、槍枝零件，另外還在靠近辦公室牆
    面的雜物堆裡面發現一個尼龍材質的手提袋，裡面也是子彈
    成品、子彈半成品、槍枝零件」、「我們在工具桌的抽屜內
    查獲槍機用的彈簧、彈殼、火藥包、未填裝火藥的彈頭及一
    些車床用的鑽頭、工具」等語（見偵查卷第七七頁），並有
    現場圖及工廠現場照片在卷可稽。則以該工廠係被告一人所
    有及所使用，復從如附表所示之扣案物，或散置於工廠內明
    顯可見之處，或與被告所使用之工具同置一處等情觀之，此
    等扣案物應屬被告所有，亦堪認定，被告所辯扣案物品：係
    鄒滄安所有云云，無非飾卸之詞，委無可採。
　(六)此外，復有臺中市警察局第四分局搜索扣押筆錄暨扣押物品
  　目錄表、現場圖、照片等件附卷可稽，及如附表所示扣案物
    品足資佐憑。被告上開所辯，均無足取。本件事證明確，被
    告右開犯行，洵堪認定。本案已事過境遷，認無再予送請鑑
    定扣案物品所留指紋之必要，附此敘明。
二、被告行為後，槍砲彈藥刀械管制條例關於未經許可，製造可
    發射子彈具有殺傷力之改造槍枝罪，業於九十四年一月二十
    六日修正，將刑度由「五年以上有期徒刑，併科新台幣一千
    萬元以下罰金」提高為「無期徒刑或五年以上有期徒刑，併
    科新台幣一千萬元以下罰金」，比較新舊法之結果，以舊法
    有利於被告，應依刑法第二條第一項但書之規定，適用九十
    四年一月二十六日修正前之該條例。按製造槍枝罪，在處罰
    其製造行為，故著手製造後，在完成有殺傷力之槍枝前，均
    屬未遂階段，應成立製造未遂罪。有最高法院九十一年度台
    上字第二二二三號判決可資參照。核：(一)被告製造原預定可
　　發射子彈具有殺傷力之槍枝部分，係犯九十四年一月二十六
  　日修正前之槍砲彈藥刀械管制條例第十一條第五項、第一項
　　之未經許可，製造可發射子彈具有殺傷力之改造槍枝未遂罪
  　。(二)其製造具有殺傷力之子彈部分，則係犯同條例第十二條
    第一項之未經許可製造子彈罪。(三)其持有扣案之彈頭、彈殼
　　、火藥、槍管、滑套、槍身、彈匣、槍機等物，則又犯同條
  　例第十三條第四項之未經許可持有槍砲、彈藥之主要組成零
    件罪。被告與許山本間，就右揭犯行，有犯意之聯絡及行為
    之分擔，均為共同正犯。被告未經許可，製造改造槍枝、子
    彈後，復持有之，其持有改造槍枝、子彈之低度行為，皆應
    為前開製造之高度行為所吸收，均不另論罪。被告製造子彈
    未及完成而僅呈半成品之行為，係未經許可製造子彈既遂之
    階段行為，應為未經許可製造子彈既遂行為所吸收，亦不另
    論罪。被告同時未經許可製造改造槍枝未遂及製造子彈既遂
    之行為，觸犯構成要件不同之罪名，為想像競合犯，應從一
    重之未經許可，製造可發射子彈具有殺傷力之槍枝未遂罪處
    斷。被告所犯未經許可，製造可發射子彈具有殺傷力之槍枝
    未遂罪及未經許可，持有槍砲、彈藥之主要組成零件罪二罪
    間，有手段目的之牽連關係，應從一重之未經許可，製造可
    發射子彈具有殺傷力之槍枝未遂罪處斷。被告已著手於製造
    可發射子彈具有殺傷力之槍枝之行為，但所製造之槍枝因彈
    簧故障而無法使用，未生具有殺傷力之結果，為未遂犯，應
    依刑法第二十六條前段之規定減輕其刑。公訴人於起訴書論
    罪法條欄雖未提及被告涉犯槍砲彈藥刀械管制條例第十三條
    第四項之未經許可持有槍砲、彈藥之主要組成零件罪嫌，惟
    於犯罪事實欄已就被告持有扣案之彈頭、彈殼、火藥、槍管
    、滑套、槍身、彈匣、槍機加以記載，且於理由欄內亦已載
    明此等扣案物係槍砲、彈藥之主要組成零件，應認公訴人就
    被告未經許可持有槍砲、彈藥之主要組成零件部分，亦已起
    訴，而得併予審理。原審對被告予以論罪科刑，固非無見，
    惟查槍砲彈藥刀械管制條例業經修正公布施行，原審未及作
    新舊法比較之適用，即有未合；又被告所販賣之槍枝，因彈
    簧故障而無法使用，不具殺傷力，非屬該條例所管制之槍枝
    ，此部分與製造之犯行具有方法、結果之牽連關係，應不另
    為無罪判決之諭知，而原審就此部分予以諭知無罪之判決，
    尚有未洽；又被告製造子彈未遂之部分，為製造子彈既遂犯
    行之階段行為，不另論罪，應不另為罪判決之諭知，而原審
    竟就此部分為無罪夬之諭知，亦有不當；又扣案如附表編號
    一所示業經試射之子彈成品二顆，因於送鑑時業經試射，已
    不存在，無庸予以宣告沒收，而原判決予以宣告沒收，亦有
    未合，檢察官上訴意旨，認原審就被告被訴未經許可，販賣
    其他可發射子彈具有殺傷力之槍砲未遂部分，及未經許可，
    製造子彈未遂部分諭知均無罪為不當云云，指摘原判決不當
    ，為有理由，被告上訴否認犯罪，恣意指摘原判決不當，固
    無足取，然原判決既有上述可議之處，即屬無可維持，仍應
    由本院將原判決予以撤銷改判，爰審酌被告前無任何犯罪紀
    錄，素行良好，有臺灣臺中地方法院檢察署刑案資料查註紀
    錄表、臺灣高等法院被告全國前案紀錄表附卷可稽，其明知
    可發射子彈具有傷殺力之槍、彈均係受政府管制之物，非經
    許可，任何人不得製造，亦不得持有槍砲、彈藥之主要組成
    零件，竟仍違法製造，並將槍枝販售予他人，無視於槍、彈
    氾濫之情形將嚴重影響社會之治安，惡性非輕，雖所製造之
    槍枝因彈簧故障，不具殺傷力，但所製造之子彈仍有殺傷力
    ，潛在之危險性不容輕忽，所製造之槍枝及子彈數量雖不多
    ，但被查扣之槍砲、彈藥主要組成零件非少，販賣槍枝之所
    得頗豐，及其犯罪之目的、動機、犯罪後砌詞狡辯，犯後態
    度不佳，且意圖將責任推由其弟鄒滄安承擔，顯無悔意等一
    切情狀，量處如主文第二項所示之刑，並就罰金部分諭知易
    服勞役之折算標準。扣案如附表編號一所示未經試射之子彈
    成品五顆，及編號二所示之彈頭一百七十五顆、彈頭十顆、
    彈殼二十三個、火藥一罐、槍管四十九支、滑套五個、塑膠
    槍管一支、槍身二把、彈匣二個等槍砲、彈藥主要組成零件
    ，均屬違禁物，爰依刑法第三十八條第一項第一款之規定沒
    收之。扣案如附表編號三所示之桌上型車床二台、底火一包
    （計二○一枚）、彈簧一盒、彈簧四十四條、槍枝零組件一
    批、銅條一批、槍枝改造工具一批，均係被告所有並供違犯
    上開犯罪所用之物，業經審認如前，爰依刑法第三十八條第
    一項第二款之規定予以沒收。扣案如附表編號四之子彈（中
    ）半成品七顆、子彈（小）半成品二十二顆、步槍子彈半成
    品九顆、子彈半成品一百十二顆、子彈（大）半成品十九顆
    、子彈半成品五十一個、槍管半成品三支、槍機半成品一個
    ，均係被告所有因違犯上開犯罪所得之物，爰依刑法第三十
    八條第一項第三款規定沒收之。
三、公訴意旨另以：被告係基於概括之犯意，自九十一年五月間
    起，未經許可製造具有殺傷力之子彈及可發射子彈具有殺傷
    力之槍枝云云。惟查，遍觀偵查全卷，尚無任何證據足認被
    告有多次製造具有殺傷力之子彈及可發射子彈具有殺傷力之
    槍枝犯行，本院復查無其他積極證據可證被告除前揭已論罪
    科刑之一次製造可發射子彈具有殺傷力之槍枝未遂，及製造
    具殺傷力之子彈犯行外，尚有其餘非法製造槍、彈之犯行，
    惟公訴意旨認此部分與前揭已論罪科刑之未經許可，製造可
    發射子彈具有殺傷力之槍枝未遂罪及未經許可，製造具有殺
    傷力之子彈罪間，有連續犯之關係，屬裁判上一罪，爰不另
    為無罪判決之諭知。
四、公訴意旨另以：被告將製造完成之槍枝成品一支（未扣案）
    ，販售予許山本居住於嘉義地區之友人，惟該槍枝因彈簧故
    障而無法使用，因認被告就此部分另犯槍砲彈藥刀械管制條
    例第十一條第五項、第一項之未經許可，販賣其他可發射子
    彈具有殺傷力之槍砲未遂罪嫌云云。但查，被告所製造並販
    售予許山本居住於嘉義地區友人之槍枝一支，因彈簧故障而
    無法使用，並不具殺傷力一節，業經本院審認如前，公訴人
    亦為相同之認定，則不具殺傷力之槍枝既非槍砲彈藥刀械管
    制條例所管制之槍枝，被告販售該槍枝之行為，核與該條例
    第十一條第一項、第五項之構成要件不合，無法以該罪相繩
    ，因此部分與與製造可發射子彈具有殺傷力之改造槍枝未遂
    之犯行，具有方法、結果之牽連關係，爰不另為無罪判決之
    諭知。
五、公訴意旨又以：被告就扣案之子彈半成品部分，係另犯槍砲
    彈藥刀械管制條例第十二條第五項、第一項之未經許可製造
    子彈未遂罪云云，然依前述，被告此部分犯行，係屬前開已
    論罪科刑之未經許可製造子彈既遂之階段行為，應為未經許
    可製造子彈既遂行為所吸收，不另論罪，公訴人此部分之認
    定，容有誤會，爰就應就此部分不另為無罪判決之諭知，附
    此敘明。
六、據上論斷，應依刑事訴訟法第三百六十九條第一項前段、第
    三百六十四條、第二百九十九條第一項前段、九十四年一月
    二十六日修正前之槍砲彈藥刀械管制條例第十一條第一項、
    第五項、第十二條第一項、第十三條第四項，刑法第十一條
    前段、第二條第一項但書、第二十八條、第五十五條、第二
    十六條前段、第四十二條第二項、第三十八條第一項第一款
    、第二款、第三款，罰金罰鍰提高標準條例第二條，判決如
    主文。
本案經檢察官甲○○到庭執行職務。
中　　華　　民　　國　　94　　年　　6 　　月　　21　　日
              刑事第十庭  審判長法　官　林　照　明
                                法　官　林　清　鈞
                                法　官　吳　重　政
上列正本證明與原本無異。
如不服本判決應於收受送達後十日內向本院提出上訴書狀，其未
敘述上訴之理由者並得於提起上訴後十日內向本院補提理由書（
均須按他造當事人之人數附繕本）。
                                書記官　劉　建　智
中　　華　　民　　國　　94　　年　　6 　　月　　28　　日
附錄：
九十四年一月二十六日修正前之槍砲彈藥刀械管制條例第十一條
第一項、第五項：
未經許可，製造、販賣或運輸第四條第一項第一款所稱其他可發
射金屬或子彈具有殺傷力之各式槍砲者，處五年以上有期徒刑，
併科新臺幣一千萬元以下罰金。
第一項至第三項之未遂犯罰之。
第十二條第一項：
未經許可，製造、販賣或運輸子彈者，處一年以上七年以下有期
徒刑，併科新臺幣五百萬元以下罰金。
第十三條第四項：
未經許可，持有、寄藏或意圖販賣而陳列第一項所列零件者，處
六月以上五年以下有期徒刑，併科新臺幣三百萬元以下罰金。
附表：
編號一：子彈成品七顆（其中二顆於送鑑時已試射，不存在。）
編號二：彈頭一百七十五顆、彈頭十顆、彈殼二十三個、火藥一
　　　　罐、槍管四十九支、滑套五個、塑膠槍管一支、槍身二
　　　  把、彈匣二個。
編號三：桌上型車床二台、底火一包計二○一枚、彈簧一盒、彈
　　　　簧四十四條、槍枝零組件一批、銅條一批、槍枝改造工
　　　　具一批。編號四：子彈（中）半成品七顆、子彈（小）
　　　　半成品二十二顆、步槍子彈半成品九顆、子彈半成品一
　　　　百十二顆、子彈（大）半成品十九顆、子彈半成品五十
　　　　一個、槍管半成品三支、槍機半成品一個。
                                                      Ｒ
